【裁判字號】    88,交易,403
【裁判日期】    890814
【裁判案由】    過失傷害
【裁判全文】
臺灣臺南地方法院刑事判決                        八十八年度交易字第四三號
    公  訴  人  臺灣台南地方法院檢察署檢察官
    被      告  乙○○
    選任辯護人  于志良
右列被告因過失傷害案件，經檢察官提起公訴 (八十八年度偵字第一二三五八號)，
本院判決如左：
    主  文
乙○○因過失傷害人，處有期徒刑肆月，如易科罰金，以參佰元折算壹日。
    事  實
一、乙○○於民國（下同）八十八年八月七日下午六時許，駕駛車牌號碼ＹＷ─三六
    三一號自用小客車，沿台南市○○路○段內側快車道，由北往南方向行駛，途經
    同路段七五五之七號前，由內側快車道變換至外側快車道時，應注意安全距離，
    且依當時情形，又無不能注意之情事，竟疏於注意未與他車保持安全距離，而貿
    然變換車道，致同向在後行駛於外側快車道由丙○○騎乘搭載丁○○，車號ＮＪ
    Ｆ─一一九號之機車，因閃避不及而滑倒，造成丙○○左胸部、左大腿受有瘀腫
    之傷害，丁○○受有肋骨骨折、右側血胸並肋膜積水、左手肘、右足跟瘀血之傷
    害。
二、案經丙○○、丁○○訴由台南市警察局第三分局報請臺灣臺南地方法院檢察署檢
    察官偵查起訴。
    理  由
一、被告乙○○對於右揭時駕車變換車道時與告訴人丙○○之機車撞擊之事實自承不
    諱，惟矢口否認有何過失，辯稱：係告訴人機車自行由後追撞云云。經查被告於
    上開時地駕車變換車道未保持安全距離，致告訴人丙○○騎乘之機車閃避不及而
    滑倒之事實，除據告訴人二人陳述屬實外，證人張振寬即案發時駕駛車號ＴＰ─
    九五六二號自小貨車行駛在慢車道上因被告突然變換車道而與告訴人機車擦撞之
    駕駛人，於警訊中亦證述上情明確在卷。再依被告請求傳訊之證人甲○○於本院
    八十九年七月三十一日調查時所證稱：「當時我在工廠外面等朋友，看到被告之
    白色車子要右轉進工廠，告訴人之機車為了閃被告車子才滑倒被小貨車（即張振
    寬之車）撞上，我覺得當時被告車子右轉太急促」，核與告訴人丙○○指述被告
    當時只閃了一下方向燈即突然右轉等情相符，堪信為實。是被告當時變換車道顯
    然未保持安全距離以致肇事，要屬無疑，復有道路交通事故調查報告表、照片八
    紙、診斷證明書二紙附卷可稽。按汽車在雙向四車道行駛，變換車道時，應注意
    安全距離，道路交通安全規則第九十八條第一項第六款定有明文。被告駕車自應
    注意上述道路交通安全規定，且依當時路狀，又無不能注意之情形，竟疏未注意
    為之，以致肇事，致告訴二人受傷，被告自有過失。本件經送台灣省台南區車輛
    行車事故鑑定委員會及臺灣省車輛行車事故覆議鑑定委員會鑑定結果，亦認定被
    告應負過失責任，此有該二委員會八十九年一月十四日南鑑字第八八一四九九號
    及八十九年六月二十一日府覆議字第八九０七一七號鑑定意見書在卷可憑。則被
    告之過失駕駛行為，與被害人之受傷間，自具有相當因果關係。核被告所辯，顯
    係事後卸責之詞，委無足採，事證明確，被告犯行洵堪認定。
二、核被告所為，係犯刑法第二百八十四條第一項前段之過失傷害罪。被告以一過失
    行為造成告訴人丙○○、丁○○二人受傷，為一行為觸犯二罪名之想像競合犯，
    應從一重處斷。本院爰審酌被告品性及智識程度、過失程度非輕、犯罪所生之危
    害及犯後態度等一切情狀，量處如主文所示之刑，並諭知易科罰金之折算標準，
    以示懲儆。
據上論斷，應依刑事訴訟法第二百九十九條第一項前段、刑法第二百八十四條第一項
前段、第四十一條、第五十五條前段、罰金罰鍰提高標準條例第一條前段、第二條，
判決如主文。
本案經檢察官王百玄到庭執行職務
中    華    民    國      八十九      年      八      月      十四      日
                                臺灣臺南地方法院交通法庭
                                        法  官  張      菁
右正本證明與原本無異。
如不服本判決，應於判決送達後十日內向本院提出上訴狀( 應附繕本 )。
                                        書記官  林  木  村
中    華    民    國      八十九      年      八      月      十四      日
附錄本案論罪科刑法條：
刑法第二百八十四條第一項
  因過失傷害人者，處六月以下有期徒刑、拘役或五百元以下罰金，致重傷者，處一
  年以下有期徒刑、拘役或五百元以下罰金。


司法院資訊處製作；財團法人民間司法改革基金會備份。
